# 请教版主：准则这样规定的用意是什么？

提问人：jihuijun 时间：2017-05-14 09:33:06
企业以不利于职工的方式修改可行权条款和条件的，企业在处理可行权条件时，不应当考虑修改后的可行权条件：而以有利于职工的方式修改可行权条款和条件的，企业在处理可行权条件时，应当考虑修改后的可行权条件。

回答人：chenyiwei
“保护员工的利益”不是会计准则考虑的问题。 这一规定的考虑是要求企业确认的股份支付费用不应少于按原始条款和条件应在等待期内累计确认的股份支付费用。因为股份支付费用确认的依据是员工为企业提供的服务。虽然条款和条件作出了不利于员工的修改，但员工为获得这些权益工具所提供的服务并未减少，所以不能减少等待期间累计应确认的股份支付费用。

提问人：jihuijun 时间：2017-05-14 23:28:57
这里为什么“对员工有利的条款条件的修改要考虑”？

回答人：chenyiwei
对员工有利的修改意味着可能增加需确认的股份支付费用。